【裁判字號】    97,交聲,1439
【裁判日期】    970827
【裁判案由】    違反道路交通管理處罰條例聲明異議
【裁判全文】
臺灣臺北地方法院交通事件裁定        97年度交聲字第1439號
異  議  人
即受處分人  甲○○
上列受處分人因違反道路交通管理處罰條例案件，對於臺北市交
通事件裁決所中華民國97年5月8日所為之處分（原處分案號：北
市裁二字第裁22-A00000000號）聲明異議，本院裁定如下：
    主  文
異議駁回。
    理  由
一、按汽車駕駛人，行經有燈光號誌管制之交岔路口闖紅燈者，
    處新臺幣（下同）1,800元以上5,400元以下罰鍰，並記違規
    點數3點，道路交通管理處罰條例第53條第1項、第63條第1
    項第3款定有明文。又依違反道路交通管理事件統一裁罰基
    準及處理細則所訂違反道路交通管理事件統一裁罰基準表規
    定，小型車駕駛人如有上述違規情形，而在舉發違反道路交
    通管理事件通知單上所載之應到案日期前到案聽候裁決，經
    主管機關調查後仍認定其有上開違規行為者，處2,700元罰
    鍰，並記違規點數3點。
二、本件異議人即受處分人甲○○駕駛車號8088-TW號自用自小
    客車於民國97年3月19日下午8時53分許行經臺北市○○區○
    ○路、復興南路口有燈光號誌管制之交岔路口闖紅燈，經臺
    北市政府警察局交通警察大隊依採證相片逕行舉發「闖紅燈
    」，並掣發臺北市政府警察局北市警交大字第A00000000號
    舉發違反道路交通管理事件通知單。嗣受處分人於舉發通知
    單所載應到案日期（97年5月8日）前之97年4月17日提出陳
    述，原處分機關函請舉發單位調查結果，仍認受處分人有上
    述違規行為，乃依道路交通管理處罰條例第53條第1項、第
    63條第1項第3款之規定，於97年5月8日以北市裁二字第裁22
    -A00000000號裁決書裁處受處分人2,700元罰鍰，並記違規
    點數3點。
三、受處分人聲明異議意旨略以：伊所受舉發處罰之兩張採證照
    片，第一張僅為確認車輛位置，第二張為確認違規，但因照
    相器材設置不良並無法清楚辨識車輛型號、車身顏色及車牌
    號碼而有瑕疵，故不應以推斷方式而使伊受不利益之處罰，
    又燈號變換之際駕駛人極欲通過乃屬常情因而未能正確判斷
    通過之時點致有闖紅燈之嫌云云。經查: 本件逕行舉發所憑
    之證據，乃以固定設置之科學照相儀器所拍得之受處分人違
    規闖紅燈照片，依該照片所示，受處分人所有之8088-TW自小
    客車於上開交岔路口之紅燈亮起1.2秒後壓過路口感應線圈，
    且於2.7秒後以時速44公里往前行駛，闖紅燈事實明確，此有
    臺北市政府警察局大安分局97年4月30日北市警安分交字第09
    732368200號函、採證照片2張附卷可稽。且觀該2張採證片係
    連續拍照所得，第一張照片清晰拍得違規車輛之車輛型號、
    車身顏色及車牌號碼，第二張照片與第一張照片僅相隔1.5秒
    ，由其行進方向足以判斷係同一車輛，受處分人辯稱無法辨
    識云云，不足採信，況依第一張照片已足資證明該車輛闖紅
    燈之違規事實。又該車輛壓過路口感應線圈時，已在紅燈亮
    起後1.2秒，顯見受處分人已看見號誌轉換為紅燈猶執意闖
    越，其辯稱係在燈號變換之際駕駛人極欲通過乃屬常情云云
    ，為飾卸之詞，不足採信。是本件受處分人違規行為堪予認
    定，舉發尚無違誤。
四、綜上所述，本件受處分人確有「駕車行經有燈光號誌管制之
    交岔路口闖紅燈」之違規行為，原處分機關依道路交通管理
    處罰條例第53條第1項、第63條第1項第3款及違反道路交通管
    理事件統一裁罰基準及處理細則所訂違反道路交通管理事件
    統一裁罰基準表規定，裁處罰鍰2,700元，並記違規點數3點
    ，核無違誤，本件受處分人之異議為無理由，自應將其異議
    駁回。
據上論斷，應依道路交通案件處理辦法第19條，裁定如主文。
中    華    民    國    97    年    8     月    27    日
                         臺灣臺北地方法院交通法庭
                                 法  官  宋松璟
以上正本證明與原本無異
如不服本裁定應於送達後5日內向本院提出抗告狀
                                 書記官  周小玲
中    華    民    國    97    年    8     月    27    日


司法院資訊處製作；財團法人民間司法改革基金會備份。
